臺灣臺中地方法院刑事判決　　　　　　　　　　　　　九十年度交易字第七一四號
　　公　訴　人　臺灣台中地方法院檢察署檢察官
　　被　　　告　丁○○
右列被告因業務過失傷害案件經檢察官提起公訴 (九十年度調偵字第二三一號），本
院判決如左：
    主  文
丁○○從事業務之人，因業務上之過失傷害人，處拘役伍拾日，如易科罰金，以參佰
元折算壹日。
    事  實
一、丁○○係久松通運股份有限公司所僱聘之司機，平日以駕駛砂石車載運砂石為業
    ，係從事駕駛業務之人，於民國（下同）八十九年十一月十三日下午二時三十分
    ，駕駛車牌號碼ＨＳ－二四七號營業大貨車，自台中縣大里市○○路「關聰碎石
    場」載運砂石後欲右轉由北往南方向行駛元堤路時，應注意行車起步前應注意前
    後左右有無障礙或車輛行人，並應讓行進中之車輛行人優先通行；汽車在雙向二
    車道行駛時，應在遵行車道內行駛，且依當時天候為晴、路面無障礙、視距良好
    之情況下，並無不能注意之情形，竟疏未注意，而適有由南往北方向行駛元堤路
    之許尾結所駕駛車牌號碼Ｙ七－四二八０號小貨車及尾隨其後由乙○○騎乘之車
    牌號碼ＪＲＤ－四二七號機車（後來附載蔡健偉）已接近關聰砂石場，丁○○仍
    將前開營業大貨車右轉駛出關聰砂石場並占用對向車道，致許尾結所駕駛之前開
    小貨車緊急煞車，乙○○為閃避許尾結所駕駛之小貨車，又疏未注意車前狀況而
    未發現丁○○所駕駛之前揭營業大貨車占用車道，即將所騎乘之上開機車偏左駛
    出欲駛越許尾結所駕駛之小貨車，郤不慎撞擊丁○○所駕駛之上開營業大貨車左
    前保險桿後再擦撞許尾結所駕駛之小貨車左側車身，造成後座附載之蔡健偉受有
    左脛骨及腓骨骨折併皮膚壞死等傷害。丁○○於肇事後，在未經有偵查權之機關
    或公務員發覺犯嫌前，向警局報案自首並向到場處理車禍之台中縣警察局霧分
    局內新派出所警員甲○○陳明其為肇事者及肇事經過，並願接受裁判。
二、案經丙○○訴請臺灣臺中地方法院檢察署檢察官偵查起訴。
    理  由
一、訊據被告丁○○對於右揭犯罪事實坦承不諱，核與告訴人丙○○指訴情節相符，
    並經證人乙○○、許尾於偵查中證述之情節一致，且有道路交通事故調查報告表
    一紙及照片十張附卷可稽。而告訴人丙○○確因本件事故受有左脛骨及腓骨骨折
    併皮膚壞死等傷害，亦有沙鹿童綜合醫院診斷證明書一份在卷足憑。按汽行車起
    步前應注意前後左右有無障礙或車輛行人，並應讓行進中之車輛行人優先通行；
    汽車在雙向二車道行駛時，應在遵行車道內行駛，道路交通安全規則第八十九條
    第一項第六款、第九十七條第一款分別定有明文。被告駕駛營業大貨車時自應遵
    守上開規定，且依當時情形天候為晴、路面無障礙、視距良好之情形下，並無不
    能注意之情形，竟疏未注意即將大貨車自關聰砂石場內駛出並占用對向車道以致
    肇事，致告訴人受有如事實欄所示之傷害，被告顯有過失，且其過失行為與被害
    人受傷間，具有相當因果關係。又本件事故經送台灣省台中縣區車輛行車事故鑑
    定委員會鑑定結果，亦認被告駕駛營業大貨車占用來車車道右轉不當為肇事次因
    ，乙○○駕駛機車未注意車前狀況，欲駛越前方小貨車不當，為肇事主因，有該
    會九十年七月二十六日中縣鑑字第九００六二八二號函可資佐證，本案雖搭載告
    訴人之乙○○與有過失，惟亦不能因此解免被告之過失責任。從而本件事證明確
    ，被告犯行堪以認定。
二、被告係受僱於久松通運股份有限公司為司機，以駕駛砂石車載運砂石為業，係從
    事駕駛業務之人，核被告所為，係犯刑法第二百八十四條第二項前段之業務過失
    傷害罪。又被告於肇事後，在未經有偵查權之機關或公務員發覺犯嫌前，向警局
    報導坦承其為肇事者及陳明肇事經過並願接受裁判，業經證人即台中縣警察局霧
    分局內新派出所警員甲○○到庭結證屬實，核與自首要件相符，依法減輕其刑
    。爰審酌被告之過失程度、告訴人所受之傷害。被告願意賠償新台幣二十萬給告
    訴人及犯後坦承犯行等一切情狀，量處如主文所示之刑，並諭知易科罰金之折算
    標準。
三、按刑法第四十一條業於九十年一月十日修正公布，同年月十二日生效，修正後刑
    法第四十一條第一項前段規定「犯最重本刑為五年以下有期徒刑以下之刑之罪，
    而受六個月以下有期徒刑或拘役之宣告，因身體、教育、職業、家庭之關係或其
    他正當事由，執行顯有困難者，得以一元以上三元以下折算一日，易科罰金。」
    ，與修正前刑法第四十一條規定「犯最重本刑為三年以下有期徒刑以下之刑之罪
    ，而受六個月以下有期徒刑或拘役之宣告，因身體、教育、職業、家庭之關係，
    執行顯有困難者，得以一元以上三元以下折算一日，易科罰金。」不同。比較新
    舊法結果，以新法較有利於行為人，故依刑法第二條第一項前段規定，本件自應
    適用裁判時之法律即修正後刑法第四十一條第一項前段之規定，併此敘明。
據上論斷，應依刑事訴訟法第二百九十九條第一項前段，刑法第二條第一項前段、第
二百八十四條第二項前段、第六十二條前段、修正後刑法第四十一條第一項前段，罰
金罰鍰提高標準條例第一條前段、第二條，判決如主文。
中    華    民    國      九十一      年       二      月     二十      日
      台灣台中地方法院交通法庭
                                      法  官  郭  德  進
右正本證明與原本無異。
如不服本判決，應於判決送達後十日內向本院提出上訴狀。
                                      書記官
中    華    民    國      九十一      年       二      月     二十二    日
刑法第二百八十四第二項：
從事業務之人，因業務上之過失傷害人者，處一年以下有期徒刑、拘役或一千元以下
罰金，致重傷者，處三年以下有期徒刑、拘役或二千元以下罰金。
                                                                        Ａ
